ACORDAO-COMPLETO-2347527

ACÓRDÃO DE RELAÇÃO

ACÓRDÃO DE RELAÇÃO 657/2019 ATA 9/2019 - PLENÁRIO

Acórdão 657/2019-TCU-Plenário
	Os Ministros do Tribunal de Contas da União, reunidos em sessão do Plenário, ACORDAM, por unanimidade, com fundamento nos arts. 1º, inciso V, e 39, inciso II, da Lei nº  8.443/1992, c/c os arts. 143, inciso II, e 169, inciso V, do Regimento Interno, em considerar cumpridas as determinações constantes do Acórdão 1120/2017-TCU-Plenário, parcialmente alterado pelo Acórdão 2579/2018-TCU-Plenário, autorizando, em consequência, o oportuno arquivamento dos presentes autos, de acordo com os pareceres emitidos nos autos, e sem prejuízo de efetuar as determinações adiante especificadas:
1. Processo TC-Processo 014.624/2016-8 (REPRESENTAÇÃO) 
	1.1. Responsáveis: Anna Dias Rodrigues (XXX.389.966-XX) ; Daniel Pereira de Franco (XXX.719.633-XX) ; Daniela de Oliveira Rodrigues (XXX.708.083-XX) ; Erica Izabel da Rocha Costa (XXX.007.831-XX) ; Jose Augusto Cordeiro da Cruz Neto (XXX.206.253-XX) ; Jose David Pinheiro Silverio (XXX.667.203-XX) ; Mauricio Muriack de Fernandes e Peixoto (XXX.084.113-XX) ; Vanessa Affonso Rocha (XXX.858.051-XX) 
	1.2. Interessados: Advocacia-geral da União (sad/rs) (03.566.231/0001-55) ; Ana Raquel Costa Silva (XXX.721.633-XX) ; Claudiney de Souza (XXX.407.641-XX) ; Diogo Alves de Almeida Sartori (XXX.085.081-XX) ; Graziela Volpato da Cunha (XXX.911.336-XX) ; Igor Souza Santos (XXX.101.061-XX) ; Mercia Matos de Almeida (XXX.777.935-XX) ; Milton Carrijo Galvao (XXX.469.581-XX) ; Patricia Gomes de Magalhaes Castro (XXX.216.451-XX) ; Sary Yoko Ishii (XXX.716.767-XX) ; Tribunal Superior do Trabalho (00.509.968/0001-48) ; Vera Lucia Nonato (XXX.071.456-XX) 
	1.3. Órgão/Entidade: Conselho da Justiça Federal; Conselho Nacional de Justiça; Conselho Nacional do Ministério Público; Conselho Superior da Justiça do Trabalho; Justiça Federal (vinculador) ; Ministério Público da União (vinculador) ; Superior Tribunal de Justiça; Superior Tribunal Militar; Tribunal de Justiça do Distrito Federal e dos Territórios; Tribunal Superior do Trabalho; Tribunal Superior Eleitoral
	1.4. Relator: Ministro Benjamin Zymler
	1.5. Representante do Ministério Público: Procurador Sergio Ricardo Costa Caribé
	1.6. Unidade Técnica: Secretaria de Fiscalização de Pessoal (SEFIP) .
	1.7. Representação legal: Anna Dias Rodrigues (131.159/OAB-MG) e outros, representando Advocacia-geral da União (sad/rs) ; Ibaneis Rocha Barros Junior (11555/OAB-DF) e outros, representando Associação dos Servidores da Justiça do Distrito Federal, Associação Nacional dos Servidores da Justiça do Trabalho - Anajustra e Sindicato dos Trabalhadores do Poder Judiciário e do Ministério Público da União no DF; Alysson Bento Gonçalves (15115/E/OAB-DF) e outros, representando Sindicato dos Trabalhadores do Poder Judiciário Federal no Estado de MG; Araceli Alves Rodrigues (26.720/OAB-DF) e outros, representando Sindicato dos Servidores da Justiça Federal no Estado do Rio de Janeiro e Sindicato dos Trabalhadores do Poder Judiciário Federal no Estado de MG.
	1.8. Determinações:
	1.8.1. à Sefip, para que, nos termos da Questão de Ordem da Presidência desta Corte, encaminhe ao Departamento de Assuntos Extrajudiciais da Advocacia-Geral da União as informações necessárias ao acompanhamento do MS 36.227/DF, em trâmite perante o Supremo Tribunal Federal, a fim de que sejam adotadas as providências judiciais cabíveis;
	1.8.2. à Conjur/TCU, para que adote todas as providências judiciais cabíveis, no sentido de obter a reconsideração da medida liminar deferida no âmbito do MS 36.227/DF, da relatoria do Ministro Luiz Fux;
	1.8.3. ao Superior Tribunal de Justiça, para que acompanhe o andamento do Mandado de Segurança 36.227/DF, procedendo-se à reposição ao Erário dos valores cuja devolução foi determinada pelo Acórdão 1120/2017-TCU-Plenário em caso de reforma da decisão concessiva da medida liminar ou de denegação da ordem.

Conselho da Justiça Federal; Conselho Nacional de Justiça; Conselho Nacional do Ministério Público; Conselho Superior da Justiça do Trabalho; Justiça Federal (vinculador); Ministério Público da União (vinculador); Superior Tribunal de Justiça; Superior Tribunal Militar; Tribunal de Justiça do Distrito Federal e dos Territórios; Tribunal Superior do Trabalho; Tribunal Superior Eleitoral

Anna Dias Rodrigues (XXX.389.966-XX); Daniel Pereira de Franco (XXX.719.633-XX); Daniela de Oliveira Rodrigues (XXX.708.083-XX); Erica Izabel da Rocha Costa (XXX.007.831-XX); Jose Augusto Cordeiro da Cruz Neto (XXX.206.253-XX); Jose David Pinheiro Silverio (XXX.667.203-XX); Mauricio Muriack de Fernandes e Peixoto (XXX.084.113-XX); Vanessa Affonso Rocha (XXX.858.051-XX)

Zilda Augusta da Silva Macedo

Federação Nacional dos Trabalhadores do Judiciário - FENAJUFE

Associação dos Servidores do STJ

Associação Nacional dos Servidores da Justiça do Trabalho - ANAJUSTRA

BENJAMIN ZYMLER

Anna Dias Rodrigues (131.159/OAB-MG) e outros, representando Advocacia-geral da União (sad/rs); Ibaneis Rocha Barros Junior (11555/OAB-DF) e outros, representando Associação dos Servidores da Justiça do Distrito Federal, Associação Nacional dos Servidores da Justiça do Trabalho - Anajustra e Sindicato dos Trabalhadores do Poder Judiciário e do Ministério Público da União no DF; Alysson Bento Gonçalves (15115/E/OAB-DF) e outros, representando Sindicato dos Trabalhadores do Poder Judiciário Federal no Estado de MG; Araceli Alves Rodrigues (26.720/OAB-DF) e outros, representando Sindicato dos Servidores da Justiça Federal no Estado do Rio de Janeiro e Sindicato dos Trabalhadores do Poder Judiciário Federal no Estado de MG.

Procurador Sergio Ricardo Costa Caribé

REPRESENTAÇÃO (REPR)

Secretaria de Fiscalização de Pessoal (SEFIP).